---
title: "Explorando IMDb"
subtitle: "Trabalho final - R4DS II"
author: "Luiz Henrique da Silva Batista"
format: html
editor: visual
---

::: {style="text-align: justify"}
### Introdução

Esta é uma breve análise do Internet Movie Database (IMDb). Vamos utilizar, aqui, três bases disponibilizadas pela Curso-R que armazenam, cada qual, informações sobre milhares de filmes, sobre as pessoas que dirigiram, que atuaram e resumos estatísticos sobre a avaliação que estes filmes receberam.

#### Pacotes utilizados

```{r, message=FALSE, results='hide'}
library(tidyverse)
library(knitr)
library(readxl)
library(basesCursoR)
```

#### Importando os datasets

```{r, message=FALSE, results='hide'}
# remotes::install_github("curso-r/basesCursoR")
imdb <- basesCursoR::pegar_base("imdb_completa")
imdb_pessoas <- basesCursoR::pegar_base("imdb_pessoas")
imdb_avaliacoes <- basesCursoR::pegar_base("imdb_avaliacoes")
```

### Vamos às perguntas!

###### 1. Qual o mês do ano com o maior número de filmes? E o dia do ano?

Vamos começar apresentando o mês e, em seguida, o ano.

**Meses do ano**

```{r, warning=FALSE}
imdb |> 
  # Criando uma coluna chamada "mês"
  mutate(mes = month(as_date(data_lancamento), 
                     # Identifica o nome do mês (jan, fev, mar, etc.)
                     label = TRUE)
         ) |> 
  # Cria uma nova coluna chamada "total" com a quantidade de filmes em cada mês
  count(mes, name = "total") |> 
  # Coloca em ordem decrescente
  arrange(desc(total)) |>
  # Coloca em formato de tabela
  knitr::kable(
    # Define título 
    caption = "**Tabela 1: Quantidade de filmes lançados em cada mês**",
    # Define o nome das colunas
    col.names = c("Mês", "Total"),
    # Centraliza
    align = "c")
```

**Dias do ano**

```{r, warning=FALSE}
imdb |> 
  # Criando uma coluna chamada "dia"
  mutate(dia = day(as_date(data_lancamento))) |> 
  # Cria uma nova coluna chamada "total" com a quantidade de filmes em cada dia
  count(dia, name = "total") |> 
  # Coloca em ordem decrescente
  arrange(desc(total)) |> 
  # Coloca em formato de tabela
  knitr::kable(
    # Define título 
    caption = "**Tabela 2: Quantidade de filmes lançados em cada dia**",
    # Define o nome das colunas
    col.names = c("Dia", "Total"),
    # Centraliza
    align = "c")
```

**Bônus: dia da semana!**

```{r, warning=FALSE}
imdb |> 
  # Criando uma coluna chamada "dia_lancamento"
  mutate(           # A função weekday mostra o dia da semana
    dia_lancamento = weekdays(as_date(data_lancamento))) |> 
  # Cria uma nova coluna chamada "total" com a quantidade de filmes em cada dia
  count(dia_lancamento, name = "total") |> 
  # Coloca em ordem decrescente
  arrange(desc(total)) |>
  # Coloca em formato de tabela
  knitr::kable(
    # Define título 
    caption = "**Tabela 3: Quantidade de filmes lançados em cada dia da semana**",
    # Define o nome das colunas
    col.names = c("Dia da semana", "Total"),
    # Centraliza
    align = "c")
```

###### 2. Qual o top 5 países com mais filmes na base?

Veja abaixo que foi necessário fazer uma transformação no dataset. Basicamente, utilizamos a função `separate_longer_delim` para "esticar verticalmente" a nossa base. Em outras palavras, desagregamos os valores da coluna *pais* em novas linhas, para contar quantas vezes cada país aparece em nossa bae.

```{r}
imdb |>
  # Separa os valores em novas linhas
  separate_longer_delim(
    # Coluna a ser desagregada
    cols = pais,
    # Delimitador
    delim = ", "
  ) |>
  # Cria uma nova coluna chamada "total" com a quantidade de filmes em cada país
  count(pais, name = "total") |>
  # Coloca em ordem decrescente
  arrange(desc(total)) |>
  # Seleciona os 5 primeiros
  head(n = 5) |> 
  # Coloca em formato de tabela
  knitr::kable(
    # Define título 
    caption = "**Tabela 4: Top 5 países com mais filmes**",
    # Define o nome das colunas
    col.names = c("Dia", "Total"),
    # Centraliza
    align = "c")
```

###### 3. Liste todas as moedas que aparecem nas colunas `orcamento` e `receita` da base `imdb_completa`.

Mais uma vez foi necessário fazer uma transformação no dataset. Desta vez, utilizamos a função `separate_wider_delim` para "alongar horizontalmente" a nossa base. Criamos novas colunas com tipo de moeda do orçamento e da receita para, em seguida, listar todos os tipos que aparecem.

```{r}
imdb |>
  # Seleciona somente as colunas "orcamento" e "receita"
  select(orcamento, receita) |>
  # Separa os valores em novas colunas
  separate_wider_delim(
    # Coluna a ser desagregada
    cols = orcamento,
    # Delimitador
    delim = " ",
    # Nome das novas colunas
    names = c("moeda_orcamento", "orcamento")
  ) |>
  # Separa os valores em novas colunas
  separate_wider_delim(
    # Coluna a ser desagregada
    cols = receita,
    # Delimitador
    delim = " ",
    # Nome das novas colunas
    names = c("moeda_receita", "receita")
  ) |>
  # Pega somente as linhas únicas (para uma mesma moeda não aparecer duas vezes)
  distinct(moeda_orcamento, moeda_receita) |> 
  # Retira os NA's
  drop_na(moeda_orcamento, moeda_receita) |> 
  # Coloca em formato de tabela
  knitr::kable(
    # Define título 
    caption = "**Tabela 5: Moedas**",
    # Define o nome das colunas
    col.names = c("Orçamento", "Receita"),
    # Centraliza
    align = "c")
```

Veja que temos diferentes tipos de moedas na coluna `orcamento`, mas apenas dólares (\$) na coluna `receita`.

###### 4. Considerando apenas orçamentos e receitas em dólar (\$), qual o gênero com maior lucro? E com maior nota média?

Vamos começar analisando os gêneros com maior lucro e, depois, com a maior nota média.

**Gêneros com maior lucro**

Mais uma vez separamos o tipo de moeda e os valores correspondentes em novas colunas. Essa operação foi necessária para transformarmos os valores em formato numérico e, em seguida, fazer o cálculo do lucro.

```{r}
imdb |>
  # Separa o tipo de moeda e valor (essas duas infos. estavam juntas em uma mesma célula)
  separate_wider_delim(
    # Coluna a ser desagregada
    cols = orcamento,
    # Delimitador
    delim = " ",
    # Nome das novas colunas
    names = c("moeda_orcamento", "orcamento")
  ) |>
  # Separa o tipo de moeda e valor (essas duas infos. estavam juntas em uma mesma célula)
  separate_wider_delim(
    # Coluna a ser desagregada
    cols = receita,
    # Delimitador
    delim = " ",
    # Nome das novas colunas
    names = c("moeda_receita", "receita")
  ) |>
  # Separa os valores em novas linhas
  separate_longer_delim(
    # Coluna a ser desagregada
    cols = genero,
    # Delimitador
    delim = ", " # É preciso colocar espaço depois da vírgula
  ) |>
  # Filtra somente as linhas em que o tipo de moeda era o dólar ($)
  filter(
    # Detecta o "$"
    str_detect(moeda_orcamento, "\\$"),
    str_detect(moeda_receita, "\\$")
    # OBS.: é preciso usar \\ para escapar o $, já que é um caracter especial 
  ) |>
  # Mutate para calcular o lucro
  mutate(
    # Transforma a variável 'orcamento' em dbl
    orcamento = as.numeric(orcamento),
    # Transforma a variável 'receita' em dbl
    receita = as.numeric(receita),
    # Cria uma nova coluna que armazena o lucro (receita - orcamento)
    lucro = receita - orcamento,
    # Coloca a coluna 'lucro' do lado da coluna 'receita'
    .after = receita
  ) |>
  # Agrupa pela variável 'genero'
  group_by(genero) |>
  # Soma o lucro por gênero
  summarise(lucro_genero = sum(lucro)) |>
  # Ordena em ordem decrescente o lucro
  arrange(desc(lucro_genero)) |> 
  # Coloca em formato de tabela
  knitr::kable(
    # Define título 
    caption = "**Tabela 6: Gêneros com maiores lucros (em dólares)**",
    # Define o nome das colunas
    col.names = c("Gênero", "Lucro"),
    # Centraliza
    align = "c",
    # Define a vírgula como separador dos decimais
    format.args = list(decimal.mark = ",", big.mark = ".")
  )
```

**Bônus: lucro corrigido pela inflação**

Há de se considerar duas questões que tornam a comparação mais complexa do que a simples diferença entre a receita e o orçamento. Primeiro, se um filme apresenta, por exemplo, três gêneros, cada gênero deste filme terá um valor correspondente de orçamento, receita e lucro. Desse modo, gêneros que aparecem em vários filmes, mas de forma secundária, apresentarão, inevitavelmente, um lucro maior. Conforme não temos como diferenciar qual o gênero principal de cada filme (pois estão listados em ordem alfabética, não por relevância), fica somente o aviso.

Em segundo lugar, os valores de orçamento e receita não foram ajustados pela inflação, o que invalida a comparação entre filmes de diferentes épocas. Assim, aqui, vamos lidar somente com este segundo problema. Abaixo, apresentamos uma nova comparação com os valores de orçamento e receita reajustado pela inflação.

O primeiro passo, então, é buscar uma base de dados contendo uma série histórica com a inflação dos EUA. Uma rápida busca na internet e achamos o site do U.S. Bureau of Labor Statistics que disponibiliza o Consumer Price Index (CPI) dos EUA desde 1913 até 2022.

O site da [série histórica com a inflação dos EUA](https://data.bls.gov/pdq/SurveyOutputServlet) pode ser acessado pelo link.

**Base com série história do Consumer Price Index (USA)**

Para fazer o ajuste pela inflação, queremos a média anual do Consumer Index Price. Por esta razão, tivemos que fazer uma transformação na base. Utilizando a função `pivot_longer`, transformamos cada mês em linhas e o colocamos em uma nova coluna chamada `mes`. Em seguida, agrupamos por ano (`Year`) e calculamos a média.

```{r}
# Importando a base com a série histórica

cpi_usa <- read_excel("dados/SeriesReport-20231022214852_d55f27.xlsx", skip = 11)

cpi_usa <- cpi_usa |>
  # Transforma as colunas em linhas
  pivot_longer(
    # Colunas a serem pivotadas
    cols = Jan:Dec,
    # Nome da nova coluna contendo os meses
    names_to = "mes",
    # Nome da nova coluna contendo os valores de cada mes 
    values_to = "cpi"
  ) |> 
  # Agrupa por ano
  group_by(Year) |>
  # Faz a média co CPI por ano
  summarise(cpi_avg_annual = mean(cpi))
```

**Inflação 2022**

Também salvamos em um objeto o CPI de 2022, último ano disponível na base.

```{r}
current_inflation <- cpi_usa |> 
  filter(Year == 2022) |> pull() # Coloca a média do CPI em 2022 em um vetor
```

**Fórmula para o ajuste pela inflação**

Vamos utilizar a seguinte fórmula para fazer o ajuste:

$$valor_{atual} = valor_{ano\ T}(\frac{CPI_{atual}}{CPI_{ano\ T}})$$

Para confirmar os resultados manualmente, basta acessar o seguinte endereço: <https://www.bls.gov/data/inflation_calculator.htm>

**Ajustando pela inflação**

Salvamos a nossa base em um novo objeto com os valores do orçamento e receita ajustados pela inflação. Muitas transformações foram feitas até chegarmos aos valores ajustados. Resumindo os procedimentos:

1.  Criamos novas colunas somente com os valores das colunas `orcamento` e `receita`;

2.  Filtramos somente os valores que estavam em dólares (\$) e os filmes que foram lançados depois de 1913;

3.  Transformamos os valores das colunas `orcamento` e `receita` em formato numérico e calculamos o lucro;

4.  Fizemos um `left_join` entre a `imdb` e a `cpi_usa`;

5.  Ajustamos o valores das colunas `orcamento`, `receita` e `lucro` pela inflação (para valores de 2022);

6.  Salvamos essas transformações em um novo objeto chamado `imdb_adjusted_inf` (para usarmos novamente, caso necessário);

7.  Apresentamos em uma nova os gêneros de filmes com os maiores lucros corrigidos pela inflação (para valores de 2022).

```{r}
# Base imdb com valores ajustados pela inflação
imdb_adjusted_inf <- imdb |>
  # Separa o tipo de moeda e valor (essas duas infos. estavam juntas em uma mesma célula)
  separate_wider_delim(
    # Coluna a ser desagregada
    cols = orcamento,
    # Delimitador
    delim = " ",
    # Nome das novas colunas
    names = c("moeda_orcamento", "orcamento")
  ) |>
  # Separa o tipo de moeda e valor (essas duas infos. estavam juntas em uma mesma célula)
  separate_wider_delim(
    # Coluna a ser desagregada
    cols = receita,
    # Delimitador
    delim = " ",
    # Nome das novas colunas
    names = c("moeda_receita", "receita")
  ) |>
  # Separa os valores em novas linhas
  separate_longer_delim(
    # Coluna a ser desagregada
    cols = genero,
    # Delimitador
    delim = ", " # É preciso colocar espaço depois da vírgula
  ) |>
  # Filtra somente as linhas em que o tipo de moeda era o dólar ($)
  filter(
    # Detecta o "$"
    str_detect(moeda_orcamento, "\\$"),
    str_detect(moeda_receita, "\\$"),
    # OBS.: é preciso usar \\ para escapar o $, já que é um caracter especial 
    # Filtrando da base somente os filmes lançados de 1913 em diante
    ano >= 1913
  ) |>
  # Mutate para calcular o lucro
  mutate(
    # Transforma a variável 'orcamento' em dbl
    orcamento = as.numeric(orcamento),
    # Transforma a variável 'receita' em dbl
    receita = as.numeric(receita),
    # Cria uma nova coluna que armazena o lucro (receita - orcamento)
    lucro = receita - orcamento,
    # Coloca a coluna 'lucro' do lado da coluna 'receita'
    .after = receita
  ) |> 
  # Juntando a base do imdb com a série histórica do CPI dos EUA
  left_join(cpi_usa, by = c("ano" = "Year")) |> 
  # Mutate para corrigir os valores para o ano de 2022
  mutate(
    # Corrige o orçamento pela inflação
    orcamento_corrigido = orcamento*(current_inflation/cpi_avg_annual),
    # Corrige a receita pela inflação
    receita_corrigida = receita*(current_inflation/cpi_avg_annual),
    # Corrige o lucro pela inflação
    lucro_corrigido = lucro*(current_inflation/cpi_avg_annual))

imdb_adjusted_inf |> 
  # Agrupa pela variável 'genero'
  group_by(genero) |>
  # Soma o lucro por gênero
  summarise(lucro_genero = sum(lucro_corrigido)) |>
  # Ordena em ordem decrescente o lucro
  arrange(desc(lucro_genero)) |> 
  # Coloca em formato de tabela
  knitr::kable(
    # Define título 
    caption = "**Tabela 7: Gêneros com maiores lucros (em dólares e ajustado pela inflação)**",
    # Define o nome das colunas
    col.names = c("Gêneros", "Lucro"),
    # Centraliza
    align = "c",
    # Define a vírgula como separador dos decimais
    format.args = list(decimal.mark = ",", big.mark = ".")
  )
```

**Gêneros com maior média**

Continuamos usando somente os filmes em que as colunas `orcamento` e `receita` estavam em dólares (\$) e, em seguida, apresentamos em formato de tabela os filmes com as maiores notas médias *ponderadas*.

```{r}
# Generos com a maior nota média
imdb |> 
  # Filtra somente as linhas em que o tipo de moeda era o dólar ($)
  filter(
    str_detect(orcamento, "\\$"),
    str_detect(receita, "\\$")
  ) |> 
  # Separa os valores em novas linhas
  separate_longer_delim(
    # Coluna a ser desagregada
    cols = genero,
    # Delimitador
    delim = ", " # É preciso colocar espaço depois da vírgula
  ) |> 
  # Agrupa pela variável 'genero'
  group_by(genero) |>
  # Média ponderada da nota
  summarise(nota_media = weighted.mean(nota_imdb, num_avaliacoes)) |> 
  # Ordena pela maior nota média ponderada
  arrange(desc(nota_media)) |> 
  knitr::kable(
    # Define título 
    caption = "**Tabela 8: Gêneros com as maiores notas (média ponderada pela quantidade de avaliações)**",
    # Define o nome das colunas
    col.names = c("Gêneros", "Nota média"),
    # Centraliza
    align = "c",
    # Define a vírgula como separador dos decimais
    format.args = list(decimal.mark = ",")
  )
```

###### 5. Dentre os filmes na base `imdb_completa`, escolha o seu favorito. Entãofaça os itens a seguir:

Primeiro, vamos salvar meu filme favorito em um vetor.

```{r}
# Meu filme favorito
filme_fav <- imdb |> 
  filter(titulo_original == "The Grand Budapest Hotel") |> pull(titulo_original)
```

Para responder os itens desta pergunta 5, vamos utilizar largamente a função `pull()`. O propósito é guardar informações em vetores para usá-los diretamente no corpo do nosso texto escrito em Quarto. Isso facilita bastante a escrita. Se eu escolher outro filme favorito, posso simplesmente escrever o nome dele no código acima e todos os outros códigos abaixos vão buscar as infos. desse meu novo filme favorito!

**a)** Quem dirigiu o filme? Faça uma ficha dessa pessoa: idade (hoje em dia ou data de falecimento), onde nasceu, quantos filmes já dirigiu, qual o lucro médio dos filmes que dirigiu (considerando apenas valores em dólar) e outras informações que achar interessante (base `imdb_pessoas`).

```{r}
# Vamos extrair algumas informações de quem dirigiu meu filme favorito

# Nome 
direcao_nm <- imdb |> 
  # Pega meu filme favorito
  filter(titulo_original == filme_fav) |> 
  # Coloca o nome de quem dirigiu meu filme favorito em um vetor
  pull(direcao)

# Idade
idade <- imdb_pessoas |> 
  # Pega o nome de quem dirigiu meu filme favorito
  filter(nome == direcao_nm) |> 
  # Cria uma coluna chamada "idade" com a idade de quem dirigiu
  mutate(idade = year(today())  - year(data_nascimento),
         # Coloca a coluna "idade" depois da coluna "data_nascimento"
         .after = data_nascimento) |> 
  # Coloca a idade em um vetor
  pull(idade)

# Cidade de nascimento
cidade_nasc <- imdb_pessoas |> 
  # Pega o nome de quem dirigiu meu filme favorito
  filter(nome == direcao_nm) |> 
  # Desagrega a coluna "local_nascimento" em três níveis
  separate_wider_delim(
    cols = local_nascimento,
    delim = ", ",
    names = c("cidade", "estado", "pais")
  ) |> 
  # Coloca a cidade em um vetor
  pull(cidade)

# Estado de nascimento
estado_nasc <- imdb_pessoas |> 
  # Pega o nome de quem dirigiu meu filme favorito
  filter(nome == direcao_nm) |> 
  # Desagrega a coluna "local_nascimento" em três níveis
  separate_wider_delim(
    cols = local_nascimento,
    delim = ", ",
    names = c("cidade", "estado", "pais")
  ) |> 
  # Coloca o estado em um vetor
  pull(estado)

# País de nascimento
pais_nasc <- imdb_pessoas |> 
  # Pega o nome de quem dirigiu meu filme favorito
  filter(nome == direcao_nm) |> 
  # Desagrega a coluna "local_nascimento" em três níveis
  separate_wider_delim(
    cols = local_nascimento,
    delim = ", ",
    names = c("cidade", "estado", "pais")
  ) |> 
  # Coloca o país em um vetor
  pull(pais)

# Quantos filmes já dirigiu
qtde_filmes <- imdb |> 
  # Pega o nome de quem dirigiu meu filme favorito
  filter(direcao == direcao_nm) |> 
  # Conta quantos filme já dirigiu
  count(direcao) |> 
  # Coloca a qtde. de filmes que dirigiu em um vetor
  pull(n)

# Lucro médio dos filmes que já digiriu (com valores ajustados pela inflação)

lucro_medio <- imdb_adjusted_inf |> 
  # Pega o nome de quem dirigiu meu filme favorito
  filter(direcao == direcao_nm) |> 
  # Agrupa por direção
  group_by(direcao) |>
  # Calcula a média do lucro (já considerando os efeitos da inflação)
  summarise(lucro_medio = mean(lucro_corrigido)) |> 
  # Coloca o lucro médio em um vetor
  pull()
```

Meu filme favorito é `r filme_fav`. `r direcao_nm`, responsável pela direção do filme, nasceu em `r cidade_nasc`, que fica no `r estado_nasc`, `r pais_nasc`. Atualmente, ele está com `r idade` anos de idade e já dirigiu um total de `r qtde_filmes` filmes. O lucro médio de seus flimes é de cerca de `r round(lucro_medio/1000000, 2)` milhões de dólares (ajustados pela inflação!).

**b)** Qual a posição desse filme no ranking de notas do IMDB? E no ranking de lucro (considerando apenas valores em dólar)?

Novamente vamos salvar as informações de interesse em vetores para usá-los no corpo do nosso texto.

```{r}
# Ranking de nota

# Id do meu filme favorito
id_filme_fav <- imdb |> 
  # Pega o nome do meu filme favorito
  filter(titulo_original == filme_fav) |>
  # Coloca o id do meu filme favorito emum vetor
  pull(id_filme)

ranking_nota_filme_fav <- imdb_avaliacoes |> 
  # Coloca em ordem decrescente a nota media ponderada dos filmes
  arrange(desc(nota_media_ponderada)) |> 
  # Cria uma coluna chamada "ranking"
  mutate(ranking = dense_rank(desc(nota_media_ponderada))) |> 
  # Filtra o id do meu filme favorito
  filter(id_filme == id_filme_fav) |>
  # Coloca a posição (no ranking de média) do meu filme favorito em um vetor
  pull(ranking)

# Ranking lucro

ranking_lucro_filme_fav <- imdb_adjusted_inf |> 
  # Coloca em ordem decrescente o lucro
  arrange(desc(lucro_corrigido)) |> 
  # Cria uma coluna chamada "ranking"
  mutate(ranking = dense_rank(desc(lucro_corrigido))) |> 
  # Agrupa pela id de cada filme
  group_by(id_filme) |> 
  # Filtra o id do meu filme favorito
  filter(id_filme == id_filme_fav) |> 
  # Ver nota 1
  distinct(ranking) |> 
  # Coloca a posição (no ranking de lucro) do meu filme favorito em um vetor
  pull(ranking)

# Nota 1: os filmes que possuem mais de um gênero aparecem mais de uma vez, conforme
# a transformação que fizemos acima. Assim, usamos a função distinct() para pegar
# somente uma vez a posição do meu filme favorito
```

No ranking de notas do IMDb meu filme favorito fica na posição de número `r ranking_nota_filme_fav` e no ranking de lucro na posição de número `r ranking_lucro_filme_fav`.

**c)** Em que dia esse filme foi lançado? E dia da semana? Algum outro filme foi lançado no mesmo dia? Quantos anos você tinha nesse dia?

```{r}
dia_lancamento <- imdb |> 
  # Pega meu filme favorito
  filter(titulo_original == filme_fav) |>
  # Cria uma coluna com o dia do lançamento 
  mutate(dia_lancamento = day(data_lancamento)) |>
  # Coloca o dia do lancamento em um vetor
  pull(dia_lancamento)

dia_semana_lancamento <- imdb |> 
  # Pega meu filme favorito
  filter(titulo_original == filme_fav) |> 
  # Cria uma coluna com o dia da semana
  mutate(dia_semana_lancamento = weekdays(as.Date(data_lancamento))) |> 
  # Coloca o dia da semana em um vetor
  pull(dia_semana_lancamento)

minha_idade <- imdb |> 
  # Pega meu filme favorito
  filter(titulo_original == filme_fav) |>
  # Cria um nova coluna com a minha idade
  mutate(minha_idade = year(data_lancamento) - year("2001-02-09")) |> 
  # Coloca a minha idade em um vetor
  pull(minha_idade)

dt_filme_fav <- imdb |> 
  # Pega meu filme favorito
  filter(titulo_original == filme_fav) |> 
  # Coloca a data de lançamento em um vetor
  pull(data_lancamento)

qtde_filmes_lancados_msm_dia <- imdb |> 
  # Pega meu filme favorito
  filter(data_lancamento == dt_filme_fav) |>
  # Conta quantos filmes foram lançados naquela data
  count() |> 
  # Coloca a qtde em um vetor
  pull()
```

`r filme_fav` foi lançado em `r dt_filme_fav`. Ou seja, numa `r dia_semana_lancamento` do mês de outubro de 2014. Além do filme de `r direcao_nm`, outros `r qtde_filmes_lancados_msm_dia` filmes foram lançados naquela data. Na época, eu tinha apenas `r minha_idade` anos de idade.

**d)** Faça um gráfico representando a distribuição da nota atribuída a esse filme por idade (base `imdb_avaliacoes`).

Para representar visualmente a distribuição da nota atribuída a `r filme_fav` por idade, nos inspiramos em um gráfico feito por Cedric Scherer. O link com o gráfico feito por ele está disponível [neste link](https://www.cedricscherer.com/2023/10/26/yet-another-how-to-on-labelling-bar-graphs-in-ggplot2/).

Antes de iniciar o `ggplot`, precisamos fazer algumas transformações.

```{r}
# Arrumando a base
df <- imdb_avaliacoes |> 
  # Selecionando somente as colunas de interesse
  select(id_filme, contains("nota_media_idade")) |> 
  # Alongando nossa base
  pivot_longer(
    cols = contains("nota_media_idade"),
    names_to = "faixa_etaria",
    values_to = "nota_media"
  ) |> 
  # Cria uma nova coluna com novos nomes para os valores da coluna 'faixa_etaria'
  mutate(fx_etaria =
           case_when(
             faixa_etaria == "nota_media_idade_0_18" ~ "0 a 18 anos",
             faixa_etaria == "nota_media_idade_18_30" ~ "18 a 30 anos",
             faixa_etaria == "nota_media_idade_30_45" ~ "30 a 45 anos",
             faixa_etaria == "nota_media_idade_45_mais" ~ "Mais de 45 anos"
           )
  )
```

```{r, warning=FALSE, results='hide', message=FALSE}
# Carregando as fontes do Windows
extrafont::loadfonts("win")

# Define theme base para todos os plots
theme_set(theme_minimal(base_family = "Helvetica"))

# Altera alguns elemetos visuais
theme_update(
  panel.grid.minor = element_blank(),
  panel.grid.major = element_blank(),
  axis.line.x = element_line(color = "black", linewidth = .6),
  axis.ticks.x = element_line(color = "black", linewidth = .6),
  axis.title.y = element_blank(),
  axis.text = element_text(family = "Helvetica", size = 11, color = "black"),
  plot.margin = margin(10, 15, 10, 15),
  plot.title = element_text(face = "bold"),
  plot.background = element_rect(
    # Altera o preenchimento
    fill = "white",
    colour = NA
  )
  )
```

```{r, warning=FALSE, fig.align='center'}
df |> 
  # Selecionando somente o filme de interesse
  filter(id_filme == id_filme_fav) |> 
  # Inicia o gglot
  ggplot() +
  # Define valores dos eixos X e Y
  aes(x = fx_etaria, y = nota_media) +
  # Define a geomtria utilizada
  geom_col(aes(fill = fx_etaria)) + 
  # "Gira" nosso gráfico
  coord_flip() + 
  # Cria um gráfico para cada coluna
  facet_wrap(~ fx_etaria, ncol = 1, scales = "free_y") + 
  # Faz algumas alterações no eixo Y (que é uma variável contínua)
  scale_y_continuous(
    breaks = seq(0, 10, by = 1),
    expand = c(0, 0), 
    limits = c(0, 10)
    ) +
  # Faz algumas alterações no eixo X
  scale_x_discrete(
    guide = "none",
    expand = expansion(add = c(.8, .6))
  ) +
  # Faz algumas alterações nos textos
  theme(
    strip.text = element_text(
      hjust = 0, 
      margin = margin(1, 0, 1, 0), 
      size = rel(1.1), 
      face = "bold"
    )
  ) +
  # Adiciona textos nas geometrias
  geom_text(
    aes(
      label = paste0("  ", sprintf("%2.1f", nota_media), "  "),
      #color = "black", 
      hjust = nota_media > .05
    ),
    size = 4, 
    fontface = "bold", 
    family = "Helvetica"
  ) +
  # Preenche manualmente as colunas com a cor #F5C518
  scale_fill_manual(
    values = c("#F5C518", "#F5C518", "#F5C518", "#F5C518"),
    guide = "none"
  ) +
  # Adicionando texto, subtítulo, fonte, etc.
  labs(
    title = "The Grand Hotel Budapest",
    subtitle = "Nota média por faixa etária",
    caption = "Fonte: IMDb",
    y = "Nota média"
  )
```
:::
